臺灣高等法院刑事裁定
111年度抗字第1293號
抗  告  人
即受 刑 人  連建誠



上列抗告人即受刑人因聲請定其應執行刑案件，不服臺灣新北地
方法院中華民國111年7月20日裁定（111年度聲字第1801號），
提起抗告，本院裁定如下：
    主  文
抗告駁回。                                             
    理  由
一、原裁定意旨略以：抗告人即受刑人連建誠因犯駕駛動力交通
    工具發生交通事故致人傷害逃逸等案件，經法院先後判處如
    原裁定附表編號1、2所示之刑，均經分別確定在案，原審法
    院為各該案犯罪事實最後判決之法院，有本院被告前案紀錄
    表、各該判決書在卷可稽，認檢察官所為本件聲請合法，因
    而就抗告人所犯如原裁定附表編號1、2所示各罪所處之刑，
    定其應執行刑為有期徒刑8月，如易科罰金，以新臺幣（下
    同）1千元折算1日。 
二、抗告意旨略以：抗告人前經臺灣士林地方法院判處有期徒刑
    4月，抗告人已入監執行完畢，此部分刑期既已執畢，原裁
    定竟又與臺灣新北地方法院判處之有期徒刑6月，合併定其
    應執行刑為有期徒刑8月，實令人費解云云。
三、按裁判確定前犯數罪者，併合處罰之；又數罪併罰，有二裁
    判以上者，依刑法第51條之規定，定其應執行之刑，刑法第
    50條第1項前段、第53條分別定有明文。次按依刑法第53條
    及第54條應依刑法第51條第5款至第7款之規定，定其應執行
    之刑者，由該案犯罪事實最後判決之法院之檢察官，聲請該
    法院裁定之，復為刑事訴訟法第477條第1項所明定。此數罪
    併罰之定應執行刑，係出於刑罰經濟與責罰相當之考量，本
    含有恤刑性質，故二裁判以上之數罪應併合處罰者，須在該
    數罪之刑全部未曾定應執行刑，且尚未全部執行完畢前，聲
    請定其應執行之刑，始有實益。檢察官聲請定應執行刑之數
    罪中，倘有部分罪刑已執行完畢者，因僅係檢察官指揮執行
    時，應如何予以扣抵之問題，要與定應執行刑無涉，參照最
    高法院47年台抗字第2號刑事判例意旨，法院不能因此即認
    檢察官之聲請為不合法，予以駁回；惟該數罪前曾分別經定
    應執行刑並已全部執行完畢時，因受刑人已受恤刑之利益，
    且已無剩餘之罪刑可供執行，檢察官即無再聲請法院定應執
    行刑之必要，檢察官如對於此已全部執行完畢之數罪聲請定
    其應執行刑，法院自得不予准許（最高法院105年度台抗字
    第907號裁定意旨參照）。
四、查抗告人因犯如原裁定附表編號1、2所示不能安全駕駛致交
    通危險、肇事致人傷害逃逸等罪，經法院分別判處如該附表
    編號1、2所示之刑確定在案，其中編號1所示之罪，確定日
    期為民國109年10月20日，而編號2所示之罪，犯罪時間則為
    109年10月3日，且此二罪俱屬得易科罰金之罪，合於刑法第
    50條所定要件，此有各該判決書及本院被告前案紀錄表附卷
    可參。原審法院依檢察官之聲請，審酌上開各罪之責任、犯
    罪手段及侵害法益之性質、犯罪時間及空間密集程度、刑罰
    經濟及恤刑之目的，暨抗告人請求從輕量刑之意見等情，就
    上開各罪裁定應執行刑為有期徒刑8月，如易科罰金，以1千
    元折算1日，從形式上觀察，乃於各刑中之最長期（即有期
    徒刑6月）以上、各刑合併之刑期（即有期徒刑10月）以下
    ，所定之應執行刑，並未逾越刑法第51條第5款所定法律之
    外部性界限，其定應執行刑之裁量權行使，亦未逾越法律授
    予裁量權之目的，尚無顯然濫用裁量權而違反公平原則、比
    例原則之情形，亦不悖於法律秩序之理念，符合法規範之目
    的，而無違反內部性界限之可言，尚難遽指為違法或不當。
五、原裁定附表編號1所示之罪所處之有期徒刑4月，抗告人固於
    110年2月10日起至同年6月9日止入監執行完畢，惟附表編號
    2所示之有期徒刑6月，則尚未執行完畢，有本院被告前案紀
    錄表在卷可稽，依前開說明，附表編號1、2所示之罪，既合
    於合併定應執行刑之要件，檢察官聲請合併定應執行刑、原
    審法院裁准定其應執行刑，即無不合。況原裁定就上開2罪
    合併定其應執行刑為有期徒刑8月，亦使抗告人獲有有期徒
    刑2月之恤刑折扣，對抗告人並無不利之情形，至附表編號1
    所示之有期徒刑4月雖已執行完畢，僅係檢察官於指揮執行
    時，予以扣抵之問題，自無重複執行之疑慮。
六、抗告人執前詞指摘原裁定不當，為無理由，應予駁回。
據上論斷，應依刑事訴訟法第412條，裁定如主文。
中　　華　　民　　國　　111 　年　　8 　　月　　31　　日
                  刑事第十五庭  審判長法  官  陳芃宇
                                      法  官  陳俞伶
                                      法  官　曹馨方
以上正本證明與原本無異。
如不服本裁定，應於收受送達後5日內向本院提出再抗告狀。
                                      書記官　游秀珠
中　　華　　民　　國　　111 　年　　8 　　月　　31　　日